臺灣板橋地方法院刑事判決　　　　　　　94年度訴字第1920號
公　訴　人　臺灣板橋地方法院檢察署檢察官
被　　　告　甲○○
上列被告因違反毒品危害防制條例案件，經檢察官提起公訴（94
年度毒偵字第3403、4122號），及移送併案審理（94年度毒偵字
第5695號），本院依簡式審判程序判決如下：
    主  文
甲○○連續施用第一級毒品，累犯，處有期徒刑壹年。扣案之海
洛因驗餘淨重零點零捌公克沒收銷燬之、海洛因包裝袋壹只（重
零點壹柒公克）沒收。又連續施用第二級毒品，累犯，處有期徒
刑玖月。有期徒刑部分應執行有期徒刑壹年陸月。
    事  實
一、甲○○有槍砲、麻藥、賭博及違反毒品危害防制條例等前科
    ，其於民國88年間因施用毒品案件，經本院以88年度毒聲字
    第8014號裁定送觀察、勒戒後，認無繼續施用毒品之傾向，
    而經臺灣板橋地方法院檢察署檢察官以88年度毒偵字第3405
    號、89年度毒偵字第368 號為不起訴處分確定。又因施用毒
    品案件，經本院以89年度毒聲字第3667號裁定送觀察、勒戒
    後，認有繼續施用毒品之傾向，而以89年度毒聲字第4072號
    裁定令入戒治處所施以強制戒治，嗣因戒治成效良好，經本
    院以90年度毒聲字第748 號裁定停止戒治，所餘戒治期間付
    保護管束，惟因於保護管束期間違反應遵守事項情節重大，
    旋經本院以90年度毒聲字第2473號裁定撤銷停止戒治，嗣於
    91 年2月3 日戒治期滿執行完畢，此次施用毒品之犯行，並
    經本院以90年度重簡字第140 號判決有期徒刑六月確定。嗣
    甲○○又因施用第一級毒品、第二級毒品案件，經本院以91
    年度訴字第146 號判決依序判處有期徒刑八月、七月，應執
    行有期徒刑一年二月確定。上開三案接續執行後，於92年3
    月4 日縮短刑期假釋出監，並於同年9 月13日假釋期滿視為
    執行完畢。
二、詎甲○○仍未戒除毒癮，復基於施用第一級毒品海洛因及第
    二級毒品安非他命之概括犯意，自94年7 月15日起至同年月
    29日止，連續在臺北縣三重市○○○路友人家中，以將海洛
    因摻水稀釋後，再以注射針筒注入手臂之方式，非法施用第
    一級毒品海洛因多次，旋又於同一處所，以將安非他命置於
    玻璃球管吸食器內，再以火置於其下方燒烤使安非他命產生
    煙霧而加以吸用之方式，非法施用第二級毒品安非他命多次
    ，施用頻率約為四日至一星期間各施用一次。嗣為警先於94
    年7 月20日下午4 時50分許，在臺北縣蘆洲市○○路227 巷
    2 弄26號前查獲，並扣得海洛因一包（驗餘淨重0.08公克、
    空包裝重0.17公克）；後又於同年7 月24日下午5 時40分許
    ，在臺北縣三重市○○街101 巷12號1 樓為警查獲。
三、案經臺北市政府警察局中正第一分局、大同分局分別報請臺
    灣板橋地方法院檢察署檢察官偵查起訴及移送併案審理。
    理  由
一、本件被告甲○○所犯係死刑、無期徒刑、最輕本刑為三年以
    上有期徒刑以外之罪，其於準備程序中就被訴事實為有罪之
    陳述，經法官告知簡式審判程序之旨，並聽取公訴人、被告
    之意見後，本院業已於94年11月4 日依刑事訴訟法第273 條
    之1 第1 項之規定，合議裁定由受命法官獨任進行簡式審判
    程序，合先敘明。
二、前揭事實業據被告甲○○於警訊、偵查及本院審理中均供承
    不諱，而其於上開時、地為警查獲後，所採集之尿液經送臺
    灣檢驗科技股份有限公司，以EIA 酵素免疫分析法初步檢驗
    ，再以GC/MS 氣相層析質譜儀法確認檢驗結果，確均呈鴉片
    類及安非他命類陽性反應乙節，亦有該公司94年8 月4 日編
    號CH/2005/70728 號、同年8 月8 日編號CH/2005/70793 號
    之濫用藥物尿液檢驗報告、人犯尿液檢體對照表、尿液檢體
    委驗單各一份附卷可稽，復有前開毒品海洛因一包扣案可資
    佐證，其中扣案之海洛因一包，經送法務部調查局鑑定結果
    ，確實含有海洛因成分（驗餘淨重0.08公克、空包裝重0.17
    公克）乙節，有該局94年11月2 日調科壹字第060010445 號
    鑑定通知書一紙在卷可按，被告自白既有上開證據足資補強
    ，應堪信為真實，據此，本案事證明確，被告犯行堪以認定
    。
三、又被告前因施用毒品案件，經本院以88年度毒聲字第8014號
    裁定送觀察、勒戒後，認無繼續施用毒品之傾向，而經臺灣
    板橋地方法院檢察署檢察官以88年度毒偵字第3405 號 、89
    年度毒偵字第368 號為不起訴處分確定。又因施用毒品案件
    ，經本院以89年度毒聲字第3667號裁定送觀察、勒戒後，認
    有繼續施用毒品之傾向，而以89年度毒聲字第4072號裁定令
    入戒治處所施以強制戒治，嗣因戒治成效良好，經本院以90
    年度毒聲字第748 號裁定停止戒治，所餘戒治期間付保護管
    束，惟因於保護管束期間違反應遵守事項情節重大，旋經本
    院以90年度毒聲字第2473號裁定撤銷停止戒治，嗣於91年2
    月3 日戒治期滿執行完畢等情，有上開不起訴處分書及臺灣
    高等法院被告前案紀錄表各一份在卷可參，其再犯本件施用
    第一級、第二級毒品之罪，係於強制戒治執行完畢釋放後，
    五年內再犯該條例第10條第1 項、第2 項之罪，依毒品危害
    防制條例第23條第2 項規定，應逕予論罪科刑。
四、按海洛因、安非他命分別係毒品危害防制條例第2 條第2 項
    第1 款、第2 款所稱之第一級、第二級毒品，核被告所為，
    係分別觸犯上開條例第10條第1 項之施用第一級毒品罪及同
    條第2 項之施用第二級毒品罪。被告為施用第一級毒品海洛
    因及第二級毒品安非他命而持有之行為，均為其施用之高度
    行為所吸收而不另論罪。又被告先後多次施用第一級毒品海
    洛因及第二級毒品安非他命之犯行，均時間緊接，方法相同
    ，所犯各係構成要件相同之罪名，顯皆係基於概括犯意反覆
    為之，均應依刑法第56條連續犯之規定論以一罪，並均加重
    其刑。被告所犯上開二罪，犯意各別，行為互殊，應予分論
    併罰。復查被告前因施用第二級毒品案件，經本院以90年度
    重簡字第140 號判決有期徒刑六月確定。又因施用第一級毒
    品、第二級毒品案件，經本院以91年度訴字第146 號判決依
    序判處有期徒刑八月、七月，應執行有期徒刑一年二月確定
    。上開三案接續執行後，於92年3 月4 日縮短刑期假釋出監
    ，並於同年9 月13日假釋期滿視為執行完畢乙節，有上開被
    告前案紀錄表乙份在卷可按，其受有期徒刑執行完畢後五年
    內，再犯本件有期徒刑以上之罪，為累犯，應依刑法第47條
    規定加重其刑，並遞加重之。本院爰審酌被告前有多次違反
    毒品危害防制條例之前科，業如前述，猶不知悔改而再犯本
    件施用毒品之犯行，顯見其戒除毒癮之意志薄弱，惟其施用
    毒品係自戕行為，對他人法益尚無具體危害，及其施用毒品
    之動機、時間、次數暨犯罪後坦承犯行，態度良好等一切情
    狀，分別量處如主文所示之刑，並就有期徒刑部分定其應執
    行之刑。
五、扣案之海洛因驗餘淨重0.08公克係第一級毒品，不論屬於犯
    人與否，均應依毒品危害防制條例第18條第1 項前段規定沒
    收銷燬之；又前揭海洛因之外包裝袋一只（重0.17公克）有
    防制毒品裸露、潮濕、便於攜帶之功能，屬被告所有供犯本
    件施用毒品犯行所用之物，業據其供承在卷，爰併依刑法第
    38條第1 項第2 款之規定沒收之。
六、本件公訴人原雖僅起訴被告於94年7 月15日起至同年月20日
    為警查獲時止施用第一級毒品、第二級毒品之行為（參照本
    院94年11月25日審判筆錄，公訴檢察官業已更正為被告係自
    94年7 月15日起連續施用），惟被告自94年7 月15日起至94
    年7 月29日止，在前揭處所施用第一級毒品海洛因、第二級
    毒品安非他命多次之行為，既係基於概括之犯意為之，為連
    續犯，業如前述，屬裁判上之一罪，其一部起訴之效力及於
    全部，且經檢察官移送併案審理，基於審判不可分原則，本
    院自得併予審究，附此敘明。
七、不另為不受理諭知之部分：公訴人起訴意旨尚因被告於93年
    12月20日上午10時許，在臺北縣蘆洲市○○路295 號3 樓
    303 室為警查獲時，扣得第一級毒品海洛因三包、安非他命
    一包、注射針筒一支、安非他命吸食器玻璃球二只、塑膠吸
    管八支、分裝袋五百七十只及電子磅秤一台等物，及嗣後為
    警所採集之尿液送驗結果，呈鴉片類及安非他命類陽性反應
    ，而認被告係於93年12月20日起即為連續施用第一級、第二
    級毒品之犯行。然查被告於當日為警查獲後，即羈押於臺灣
    臺北看守所三月餘，迄至94年4 月8 日方釋放出所，有臺灣
    高等法院被告前案紀錄表一份附卷可參，而施用毒品具有慣
    常性，此為眾所皆知之事實，如有施用毒品之概括犯意，實
    無可能相隔三月餘方再次施用，是被告於93年12月20日羈押
    前所為施用毒品之犯行，與被告於94年4 月8 日釋放出所後
    所為之施用毒品犯行，顯難認係基於概括犯意為之，應不成
    立連續犯。至被告於93年12月20日前所為連續施用毒品之犯
    行，業經檢察官以以93年度核退毒偵字第991 號起訴後，經
    本院於94年3 月24日以93年度訴字第1655號判決就連續施用
    第一級毒品部分判決有期徒刑十月，就連續施用第二級毒品
    部分判決有期徒刑八月，應執行有期徒刑一年四月，經被告
    提起上訴後，再經臺灣高等法院於94年12月1 日以94年度上
    訴字第3252號駁回上訴（尚未確定），有該案判決書及上開
    被告前案紀錄表一份在卷可按，是該部分之犯行既已經檢察
    官向本院提起公訴，復於本案中重行起訴，因公訴人起訴意
    旨認此部分與前開經本院論罪科刑部分具有連續犯之裁判上
    一罪關係，爰不另為不受理之諭知。另本案與上開本院93年
    度訴字第1655號案件所審理之事實既無連續犯裁判上一罪之
    同一案件關係，業如前述，本院自仍應就本案予以實體審究
    ，併此敘明。
據上論斷，應依刑事訴訟法第273 條之1 第1 項、299 條第1 項
前段，毒品危害防制條例第10條第1 項、第2 項、第18條第1 項
前段，刑法第11條前段、第56條、第51條第5 款、第47條、第38
條第1 項第2 款，判決如主文。
本案經檢察官涂永欽到庭執行職務。
中　　華　　民　　國　　94　　年　　12　　月　　16　　日
                  刑事第十八庭  法　官 張紹省
以上正本證明與原本無異。
如不服本判決應於送達後十日內向本院提出上訴狀。
                                書記官 周雅玲
中　　華　　民　　國　　94　　年　　12　　月　　20　　日
附錄本案論罪科刑法條全文：
毒品危害防制條例第10條
施用第一級毒品者，處六月以上五年以下有期徒刑。
施用第二級毒品者，處三年以下有期徒刑。
